【裁判字號】    98,交上訴,888
【裁判日期】    980527
【裁判案由】    肇事逃逸罪等
【裁判全文】
臺灣高等法院臺中分院刑事判決       98年度交上訴字第888號
上  訴  人  臺灣臺中地方法院檢察署檢察官
上  訴  人
即  被  告  乙○○
上列上訴人因被告肇事逃逸罪等案件，不服臺灣臺中地方法院98
年度交訴字第2號，中華民國98年3月13日第一審判決（起訴案號
：臺灣臺中地方法院檢察署97年度偵字第21802號)，提起上訴，
本院判決如下：
    主  文
上訴駁回。
    犯罪事實及理由
一、本案經本院審理結果，認第一審判決認事用法及量刑均無不
    當，應予維持，並引用第一審判決書記載之事實、證據及理
    由（如附件）。
二、檢察官上訴意旨略以：告訴人丙○○因此次車禍，受有左側
    前額顱骨骨折、左側橈骨、尺骨骨折併正中神經損傷、右側
    血塊中間半月板撕裂等傷害，迄今仍在復健中，足認告訴人
    所受損害甚鉅。豈料被告乙○○從未主動與告訴人商談和解
    ，其雖於法院開庭時，曾表達和解意願，卻分文未付，可見
    純屬卸責搪塞之詞，惟原審竟予以輕判，罪刑顯不相當；又
    被告無照駕駛自用小客車，轉彎車未讓直行車先行，均嚴重
    違反道路交通安全規則，屬於重大過失，且造成告訴人多處
    骨折等較重之傷害，況被告肇事迄今超過 9月，卻未能賠償
    告訴人分毫，其於原審稱有意願賠償，顯為緩兵之計，口惠
    而實不至，難認有悔意，原審就被告過失傷害部分僅判有期
    徒刑4月；肇事逃逸部分僅判有期徒刑7月，確實無法衡平告
    訴人所受之損害等語。被告上訴意旨略以：被告肇事後自現
    場逃逸，純係因一時心慌所為，被告嗣後皆已坦承犯行，並
    向告訴人道歉，且其後亦先行給付告訴人新台幣（下同)1萬
    元之慰問金，而在原審期間兩造於法庭上亦有口頭同意以15
    萬元和解之共識，無奈告訴人步出法庭後，改口要求被告賠
    償30萬元，致被告無能為力，被告並非不願與告訴人和解，
    而是告訴人所要求之金額非被告能力所及，是原審認被告未
    與告訴人和解，而認不宜寬恕，容有誤會。茲被告願意於緩
    刑宣告之同時，依刑法第 74條第2項第3款之規定給付告訴人
    賠償金，期使告訴人所得之賠償能有所保障，並給予被告自
    新之機會等語。
三、經查：
  (一)按刑之量定係實體法上賦予法院得自由裁量之事項，倘其未
    逾越法律所規定之範圍，又無明顯違背正義，即不得任意指
    為為違法。查，本件原審已審酌：「告訴人所受之傷勢不輕
    ，被告於肇事後竟不知儘速將告訴人送醫救護，即逕自離去
    ，惡性非輕，且迄今尚未與告訴人達成和解，本不宜寬恕，
    然念其坦承全部犯行，犯後尚能知錯，及告訴人就本件過失
    傷害部分，亦有疏失，並非全然因被告之過失行為所致等一
    切情狀。」而量處被告罪刑（詳見原審判決書第4、5頁），
    經核原審量刑並未逾越法律所規定之範圍，又無明顯違背正
    義，檢察官猶執前詞指摘原判決量刑過輕等語，為無理由，
    應予駁回。
  (二)又刑法第74條第2項第3款規定：「緩刑宣告得斟酌情形，命
    犯罪行為人向被害人支付相當數額之財產及非財產上之損害
    賠償。」其立法目的係希望被害人能藉此填補損害，且被告
    亦得因此暫緩刑之執行，故法院為上開附條件之緩刑宣告時
    ，自應考量雙方有無共識，及被告是否有足夠之資力足以給
    付所定之賠償數額。查，本件告訴人於原審雖曾表示：可以
    新台幣（下同）30萬元達成和解，但希望被告先拿出一半，
    且要被告的家人擔保，但被告不同意等語（見原審卷第33頁
    ），而被告於原審則稱：伊無法籌出15萬元等語（見原審卷
    第33頁）；嗣告訴人於本院則稱：現在伊所支出之醫藥費已
    經超過30萬元，所以沒有辦法以30萬元和解，上次開完準備
    庭後，被告與伊有在法庭外面談，可是沒有談成，之後被告
    就沒有再找伊談和解之事等語（見本院卷第36頁），並對被
    告提出刑事附帶民事訴訟，請求被告賠償 173萬5562元；被
    告則稱：伊多次到被害人家中談和解，但是一直無法達成協
    議，最後1次他家人表示要1次給付30萬元現金才願意，所以
    無法達成和解等語（見本院卷第33頁反面），足見被告與告
    訴人就和解方案歧見甚深。本院審酌雙方就賠償之數額及給
    付之方式尚無共識，且被告於本院審理中除於準備程序開庭
    時，曾短暫與告訴人於庭外洽談和解外，並未積極尋覓與告
    訴人和解之途，故認不宜為附條件之緩刑宣告，被告上訴意
    旨猶執前詞，指摘原判決不當，亦無理由，應併予駁回。
四、據上論斷，應依刑事訴訟法第373條、第368條，判決如主文
    。
本案經檢察官甲○○到庭執行職務。
中    華    民    國    98    年    5     月    27    日
            刑事第十庭    審判長法  官  林  照  明
                                法  官  林  欽  章
                                法  官  蔡  名  曜
以上正本證明與原本無異。
肇事逃逸罪部分得上訴，其餘不得上訴。
如不服本判決應於收受送達後10日內向本院提出上訴書狀，其未
敘述上訴之理由者，並得於提起上訴後10日內向本院補提理由書
（均須按他造當事人之人數附繕本）「切勿逕送上級法院」。
                                書記官  劉  恒  宏
中    華    民    國    98    年    5     月    27    日


司法院資訊處製作；財團法人民間司法改革基金會備份。
